# 请教陈版关于支付外方技术服务费的问题

提问人：yue907 时间：2014-05-22 14:00:03
甲方：合资企业 乙方：外方企业（合资企业的外方股东的下属公司） 甲乙双方签订技术服务协议，协议约定：乙方向甲方提供从事技术服务及行政管理的乙方雇员（以下简称“技术人员”）。技术人员仍然是乙方雇员，但是将履行在甲方的职责并服从甲方的领导和所有公司规定和管理政策。乙方向甲方提供技术人员服务而产生的费用由甲方支付给乙方。技术人员因履行甲方业务所发生的任何费用包括但不限于住宿交通差旅餐费等等均有甲方承担。甲方负责技术人员的各类考勤和假期管理，记录月考勤情况并反馈给乙方。乙方负责管理技术人员的工资社保福利和劳动合同等个人资料，并按乙方公司的规定，支付技术人员工资社保福利并为之代缴个税。甲方向乙方支付技术服务费，乙方每年将正规的营业税或增值税发票邮寄给甲方财务人员。请问支付的技术服务费应计入什么费用科目？是否属于职工薪酬的核算范畴？

回答人：chenyiwei
主要考虑是甲方对这些管理和技术人员是否视同其自己的员工进行管理、调配和考核，例如与自己的员工所执行的管理制度是否一致；相应乙方是否不直接对其管理。另外这些人在甲方的工作占其工作总量的比重大小也是需要考虑的因素。

提问人：TomyRen 时间：2014-05-23 15:22:13
是否可以理解为劳务派遣？

回答人：chenyiwei
判断是否为劳务派遣，也要考虑我在 2 楼提到的各项因素。而且是否定性为“劳务派遣”更多地是法律层面的考虑（例如劳动合同法对劳务派遣的资质要求和其他合规性要求），对会计处理上是否作为应付职工薪酬影响不大。